Inventaris van de collectie archieven Strijdkrachten in Nederlands-Indië, (1938 - 1939) 1941 - 1957 [1960]
Nationaal Archief, Den Haag
- Beleidsterrein Materieel, C
  - Archief van de Commissie van Proefneming in Nederlands-Indië, 1946 - 1950, C.23
    - Stukken van bijzondere aard, C.23.2
      - Beproevingen, keuring en testen, C.23.2.8
        - 33080. Stukken betreffende het verschil in gebruik van de patronen .303 ball, MK VII, MK VIII en de .303 FN., 1949 - 1950; 4981; 1 omslag
        - 34000. Onderzoek en aanmaak mortiergranaten 81 mm en 3 inch., 1947 - 1950; 4982; 1 omslag
        - 34001. Brief van de Waarnemend KMG inzake onderlinge verwisselbaarheid mortiergranaten 81 mm en 3 inch. Met bijlage., 1947; 4983; 1 stuk
        - 34002. Besprekingsverslag inzake voorbereidingen aanmaak 2 inch mortiergranaten en de daarbij behorende proefnemingen., 1948; 4984; 1 stuk
        - 34010. Stukken betreffende staartvinnen van 3 inch mortieren., 1948 - 1949; 4985; 1 omslag
        - 34011. Onderzoek en resultaat scherfverdeling brisantgranaat 8 mortier M 47 en M 48 met een waardebepalingsrapport van het scherfprojectiel., 1948 - 1949; 4986; 1 omslag
        - 34020. Onderzoek mortiermunitie bij de V-brigade te Bandoeng. Met bijlagen., 1946; 4987; 1 stuk
        - 34030. Stukken betreffende beschermdoppen en Mazakstaarten 2 inch mortiergranaten., 1947 - 1948; 4988; 1 omslag
        - 34031. Stukken betreffende revisie, na weigeringen, van 2 inch mortieren illumintine met parachute en lichtspoormunitie., 1947 - 1948; 4989; 1 omslag
        - 34033. Stukken betreffende munitievoorziening 2 inch mortieren., 1947; 4990; 1 omslag
        - 34040. Berichtenformulier van de KMG te Batavia inzake keuren Japanse kniemortier 50 mm met getrokken loop., 1947; 4991; 1 stuk
        - 34050. Brief van de directeur LMD inzake goedkeuring van plus minus 2100 granaten 47 mm mortier., 1947; 4992; 1 stuk
        - 35000. Bijlagen betreffende schokbuizen voor 81 mm mortier (zie 34000)., 1949; 4993; 1 omslag
        - 35001. Brief van het Commissariaat voor Indische Zaken met een brochure van een Oerlikon kopbuis met mechanische zelfvernietiger., 1948; 4994; 1 stuk
          Brochure niet aangetroffen.
        - 35010. Berekeningen over de schokbuis nr. 6 M. 35 bij gebruik op het projectiel van het kanon van 9 veld (25 ponder)., 1947 - 1948; 4995; 1 omslag
        - 35011. Berekeningen over de schokbuis nr. 119 met een wijziging van het sluitermechanisme en vervanging door buis nr. 231., 1946, 1948; 4996; 1 omslag
        - 35012. Berekeningen over het sluitermechanisme van de schokbuis nr. 117., 1947; 4997; 1 omslag
        - 35013. Berekeningen over de onderdelen van de 3 inch buis., 1947; 4998; 1 omslag
        - 35014. Berekeningen over de onderdelen van de Franse mortierbuis nr. 31., 1947; 4999; 1 omslag
        - 35015. Berekeningen buizenproef nr. 31, 25 ponder., 1947; 5000; 1 omslag
        - 36001. Proeven en schietresultaten op Amerikaanse en Engelse helmen., 1949 - 1950; 5001; 1 omslag
        - 37000. Stukken betreffende productie van munitie door de Legerproductiebedrijven ten behoeve van de ML., 1947 - 1948; 5002; 1 omslag
        - 38010. Beschrijving en werking van de handgranaat MK III A I type offensief., 1948 - 1949; 5003; 1 omslag
        - 38020. Rapport inzake beproeven seinpatronen met als resultaat het verzwaren van de slagpin seinpistool., 1948; 5004; 1 omslag
        - 38030. Stukken betreffende geweerlanceerkokers voor het verschieten van de geweergranaten M 9-A 1., 1948 - 1950; 5005; 1 omslag
        - 38031. Brief van het Commissariaat van Indische Zaken met een offerte en brochure inzake Energa antitankgranaten. Met bijlagen., 1949; 5006; 1 stuk
        - 39000. Stukken betreffende voorraden en uitrusting springmiddelen., 1947 - 1948; 5007; 1 omslag
        - 39001. Specificaties voor tetryl en trotyl overgenomen uit de Hembrug Verzameling Keuringseisen 1937., 1948; 5008; 1 omslag
        - 39002. Stukken betreffende bepantsering van wagons en aanschaffing van proefbalken (beton) voor proeven met holle ladingen voor vervoer van springmiddelen per trein., 1948 - 1949; 5009
        - 40001. Gegevens van Franse ballistische instrumenten waarmee gasdrukken en verbrandingstijden worden gemeten., 1948; 5010
        - 40011. Gegevens van een Philips oscillograaf, een registrerend elektronisch instrument, bestemd voor het optekenen van snel wisselende elektrische stromen en spanningen., 1949 - 1950; 5011
        - 40013. Stukken betreffende aanschaffing chronograaf bij de Firma James Pitkin & Co te Londen. Met tekeningen., 1947 - 1949; 5012
        - 40014. Stukken betreffende aanschaffing van een condensator chronograaf type Le Boulengé bij Oerlikon te Zwitserland., 1948 - 1949; 5013
        - 40015. Gegevens over de counter-chronograaf van de Amerikaanse firma Potter Instruments en van een Engelse fabrikant Cinema-Television Limited., 1949; 5014
        - 40020. Gegevens over de Piezo Quartz gasdrukmeterinstallatie van Oerlikon., 1948 - 1949; 5015
        - 40040. Gebruiksaanwijzing en voorstel tot aanschaffing van een weerstation., 1948; 5016
        - 40041. Stukken, waaronder een catalogus, betreffende materialen benodigd voor een weervoorspellingsstation., 1948 - 1949; 5017
        - 40082. Stukken betreffende aanschaffing van een klein formaat vergrotingsmasker., 1949 - 1950; 5018
        - 40094. Stukken betreffende kwaliteit van loodaccumulatoren., 1949; 5019
        - 41020. Stukken betreffende aanschaffing van Bofors gasdrukmeters en stuikcilinders., 1947 - 1948; 5020
        - 41021. Brief Voorzitter inzake gasdrukmeting voor 25 ponders of 9 cm veld., 1947; 5021; 1 stuk
        - 41023. Foutieve gegevens van Bofors betreffende afmetingen van ontstekingspatronen door verwisseling met andere patronen., 1950; 5022
        - 41090. Stukken betreffende de selenium metaal gelijkrichter en een beschrijving van de AT 60 meettafel., 1947, 1949; 5023
        - 41091. Stukken betreffende aanschaffing van meetapparatuur waaronder ampèremeters en tuimelschakelaars., 1949; 5024
        - 50000. Aantekenvel inzake de spiraalveertheorie voor buizen 117 en 119. Met bijlagen., 1946; 5025; 1 stuk
        - 50002. Aantekenvel inzake grondslagen I (rekentabellen). Met bijlagen, z.d; 5026; 1 stuk
        - 50011. Rapport inzake munitievoorziening en schootstafel van de 75 mm granaat Amerikaans model (G 7,5 AM), z.d; 5027; 1 stuk
        - 51001. Brief van de voorzitter inzake grondtabellen voor schootstafelberekeningen., 1947; 5028; 1 stuk
        - 52000. Brief van de voorzitter inzake verbeteringen aan de ballistische windanalysator model 2. Met bijlage., 1946; 5029; 1 stuk
        - 53000. Brief van de reserve tweede luitenant G. Adams inzake een ontwerp van het bedieningsvoorschrift van een 18 ponder geschut (7,5 cm Bethlemen Steel). Met bijlage., 1947; 5030; 1 stuk
        - 54001. Besprekingsverslagen over de voorbereidende werkzaamheden tot aanmaak van munitie en de proefnemingen hiervoor., 1948; 5031
        - 54002. Stukken betreffende machtiging tot verbetering c.q. modernisering van het instrumentarium., 1948 - 1949; 5032
        - 91000. Handleiding K-14A gyrovizier (bewegingsvergelijkingen)., 1948; 5033